臺灣桃園地方法院刑事判決
110年度審易字第1759號
公  訴  人  臺灣桃園地方檢察署檢察官
被      告  李漢文



                    （另案於法務部○○○○○○○○羈押                      中） 
上列被告因竊盜案件，經檢察官提起公訴（110年度偵字第28492
號），被告於本院準備程序進行中，就被訴事實為有罪之陳述，
經本院告知簡式審判程序意旨，並聽取當事人之意見後，裁定依
簡式審判程序審理，判決如下：
    主  文
李漢文犯竊盜罪，共貳罪，各處有期徒刑陸月，如易科罰金，均
以新臺幣壹仟元折算壹日。應執行有期徒刑拾月，如易科罰金，
以新臺幣壹仟元折壹日。
未扣案如附表一、二所示之物均沒收，如全部或一部不能沒收或
不宜執行沒收時，追徵其價額。
    事實及理由
一、犯罪事實：
　  李漢文因缺錢花用，而分別為下列犯行：
　㈠於民國110年3月10日晚間11時47分許，搭乘不知情之徐漢城
    （涉犯竊盜罪部分，由檢察官以110年度偵字第28492號為不
    起訴處分；涉犯贓物罪部分，由本院另行審結）所駕駛之車
    牌號碼0000-00號自用小客貨車（下稱A車）駛至址設桃園市
    ○○區○○路0段000○0號之楊梅啟明宮（起訴書誤載為楊梅啟仁
    宮，下稱楊梅啟明宮）附近，李漢文逕自下車，見停放在楊
    梅啟明宮對面左手邊榕樹下陳昰達所有而由孔明東所管領、
    使用之車牌號碼00-0000號自用小客貨車（下稱「B車」）無
    人看管，竟意圖為自己不法之所有，基於竊盜之犯意，持其
    所有之自備鑰匙1把（未據扣案）啟動「B車」引擎，並於得
    手後旋即駕駛「B車」逃離現場。
　㈡於110年3月11日凌晨2時53分許，駕駛「B車」行經桃園市○○
    區○○路000巷00號旁工地，竟意圖為自己不法之所有，基於
    竊盜之犯意，以不詳方式進入上開工地內之貨櫃屋，徒手竊
    取工地貨櫃屋內，由張書豪所管領、屬於上升營造有限公司
    所有如附表一所示之物，及由鄧旭峰所管領、屬於英建工程
    股份有限公司所有如附表二所示之物並搬運上「B車」後，
    旋即駕駛「B車」逃離現場。
二、證據名稱：
　㈠被告李漢文分別於警詢、檢察官訊問、本院訊問、準備程序
    及審理中之自白。
　㈡證人即被害人孔明東、張書豪、鄧旭峰、陳昰達分別於警詢
    中之陳述；證人徐漢城、丁國華於警詢中之陳述。
　㈢指認犯罪嫌疑人紀錄表、失竊物品清單、車牌號碼0000-00號
    自用小客貨車車輛詳細資料報表、監視器檔案光碟及翻拍照
    片、刑案照片。
三、論罪科刑：
　㈠核被告就犯罪事實欄㈠㈡所為，均係犯刑法第320條第1項之竊
    盜罪。
　㈡按行為人實施犯罪之時地，在自然意義上雖非完全一致，但
    仍有部分合致，且犯罪目的單一，依一般社會通念，認應評
    價為一罪方符合刑罰公平原則，如予數罪併罰，反有過度處
    罰之疑，與人民法律感情亦未契合，故於刑法廢除牽連犯及
    連續犯後，應依個案情狀，考量一般社會通念及刑罰公平原
    則，適度擴張一行為概念，論以接續犯或一行為觸犯數罪名
    之想像競合犯，方屬適當（最高法院97年度台上字第1880號
    判決意旨參照）。查被告就犯罪事實欄㈡部分，係以一竊盜
    行為同時侵害上升營造有限公司、英建工程股份有限公司之
    財產法益，為同種想像競合犯，應依刑法第55條規定從一重
    論以竊盜罪處斷。
　㈢被告所犯上開2罪間，犯意各別，行為互殊，應予分論併罰。
　㈣爰審酌被告不思以正當方式獲取財物，竟圖不勞而獲，恣意
    為本件竊盜犯行，顯然欠缺對他人財產權之尊重，惟念被告
    犯後尚能坦承犯行，非無悔意，然被告前次犯竊盜罪經判處
    有期徒刑6月確定並執行完畢之素行不佳，兼衡以被告之犯
    罪動機、情節及所生危害暨其生活及經濟狀況、年紀及智識
    程度等一切情狀，分別量處如主文所示之刑，並定其應執行
    之刑，及就各宣告刑與所定應執行刑，均諭知易科罰金之折
    算標準，以示懲儆。
四、沒收：
  ㈠犯罪工具：
　　被告就犯罪事實欄㈠持以行竊之自備鑰匙1支並未扣案，現是
    否尚存而未滅失，未據檢察官釋明，又該自備鑰匙之沒收或
    追徵與否，對於被告不法行為之非難，抑或刑罰之預防或矯
    治目的助益甚微，欠缺刑法上之重要性，且若另外開啟執行
    程序顯不符經濟效益，為免執行困難及耗費資源，爰依刑法
    第38條之2第2項規定不宣告沒收或追徵。
  ㈡犯罪所得：
　⒈查被告就犯罪事實欄㈠所竊得之「B車」1輛，業經被害人孔明
    東領回，此經被害人孔明東於警詢時陳明在卷（見偵查卷第
    66頁），足認該等財物已實際發還被害人孔明東，爰依刑法
    第38條之1第5項規定不予宣告沒收，附此敘明。
　⒉至被告就犯罪事實欄㈡所竊得如附表一、二所示之物，均屬其
    該次竊盜犯行之犯罪所得，且未實際合法發還各被害人，應
    均依刑法第38條之1第1項前段、第3項規定宣告沒收，並於
    全部或一部不能沒收或不宜執行沒收時，追徵其價額。
五、應依刑事訴訟法第273條之1第1項、第299條第1項前段、第3
    10條之2、第454條第1項，刑法第320條第1項、第55條、第4
    1條第1項前段、第8項、第51條第5款、第38條之1第1項前段
    、第3項，刑法施行法第1條之1第1項，判決如主文。
六、如不服本判決應於收受判決後20日內向本院提出上訴書狀，
    並應敘述具體理由。其未敘述上訴理由者，應於上訴期間屆
    滿後20日內向本院補提理由書（均須按他造當事人之人數附
    繕本）「切勿逕送上級法院」。
本案由檢察官王柏淨提起公訴，經檢察官李孟亭到庭執行職務。
中　　華　　民　　國　　111 　年　　6 　　月　　10　　日
                  刑事審查庭  法　官　李雅雯
以上正本證明與原本無異。
如不服本判決應於收受判決後20日內向本院提出上訴書狀，並應
敘述具體理由。其未敘述上訴理由者，應於上訴期間屆滿後20日
內向本院補提理由書（均須按他造當事人之人數附繕本）「切勿
逕送上級法院」。
　　　　　　　　　　　　　　　書記官　沈詩婷 
中　　華　　民　　國　　111 　年　　6 　　月　　13　　日
附錄本案論罪科刑法條： 
中華民國刑法第320條（普通竊盜罪、竊佔罪）
意圖為自己或第三人不法之所有，而竊取他人之動產者，為竊盜
罪，處5年以下有期徒刑、拘役或50萬元以下罰金。
意圖為自己或第三人不法之利益，而竊佔他人之不動產者，依前
項之規定處斷。
前二項之未遂犯罰之。 
附表一：
（上升營造有限公司所有、工地主任張書豪所管領之失竊物品清
單）
編號 品項 數量  1 雷射測距儀 壹組  2 八線墨線儀 壹組  3 BOSCH電動工12V 壹組  4 日立手持破碎機(型號PH65A) 壹臺  5 水泥攪拌器 壹臺  6  日立破碎機(型號H41) 壹臺  7 電纜線8mm*3c（線徑） 壹捆  8 電纜線8mm*4c(線徑) 壹捆  9 電纜線2mm*3c(線徑) 壹捆  10 米沃奇電鑽(含18V電池叁顆、充電器壹個) 貳組  11 牧田電鑽(含18V電池壹顆、充電器壹個) 貳組 

附表二：
（英建工程股份有限公司所有、工地主任鄧旭峰所管領之失竊物
品清單）
編號 品項 數量  1 公司電腦 貳臺  2 貨櫃電線(銅線，約16600米) 壹批  3 現場電線(銅線，約900米)  壹批  4 電動工具三機組 壹組  5 電動錘 貳組  6  電動起子 壹臺  7 砂輪機 壹臺  8 攪拌機 壹臺  9 A字梯 壹只  10 貨櫃不鏽鋼壓接零件 壹批  11 貨櫃接地銅片及連接片 壹批  12 貨櫃充電器、電池 壹批  13 預埋鐵盒 貳批  14 電表工具 壹批